【裁判字號】    95,交聲,167
【裁判日期】    951106
【裁判案由】    違反道路交通管理處罰條例聲明異議
【裁判全文】
臺灣雲林地方法院交通事件裁定         95年度交聲字第167號
移送機關即
原處分機關  交通部公路總局嘉義區監理所雲林監理站
異  議  人
即受處分人  甲○○
上列受處分人因違反道路交通管理處罰條例案件，對於交通部公
路總局嘉義區監理所雲林監理站民國94年12月20日所為之裁決處
分（原處分案號：雲監裁字第裁72－KK0000000 號）聲明異議，
本院裁定如下：
    主  文
異議駁回。
    理  由
一、聲明異議意旨略以：異議人並未居住於戶籍所在地，未收到
    裁決書，不知有違規未繳納，並沒有規避應負之違規處罰，
    故異議人不服原裁處，乃提起本件異議。
二、按受處分人不服道路交通管理處罰條例第8 條主管機關所為
    之處罰，得於接到裁決書之翌日起20日內，向管轄地方法院
    聲明異議，道路交通管理處罰條例第87條第1 項定有明文；
    次按交通法庭認聲明異議不合法律上之程式或其異議權已喪
    失者，應以裁定駁回之，道路交通案件處理辦法第18條前段
    亦有明文。又處理違反道路交通管理事件，有關文書送達之
    程序，準用行政程序法送達之規定；違反道路交通管理事件
    統一裁罰標準及處理細則第5 條亦定有明文。而行政程序法
    對於文書送達，係規定：送達，於應受送達人之住居所、事
    務所或營業所為之。但在行政機關辦公處所或他處會晤應受
    送達人時，得於會晤處所為之；於應送達處所不獲會晤應受
    送達人時，得將文書付與有辨別事理能力之同居人、受僱人
    或應送達處所之接收郵件人員；又送達不能依前2 條規定為
    之者，得將文書寄存送達地之地方自治或警察機關，並作送
    達通知書兩份，一份黏貼於應受送達人住居所、事務所、營
    業所或其就業處所門首，另一份交由鄰居轉交或置於該送達
    處所信箱或其他適當位置，以為送達。前項情形，由郵政機
    關為送達者，得將文書寄存於送達地之郵政機關。寄存機關
    自收受寄存文書之日起，應保存3 個月，行政程序法第72條
    第1 項、第73條第1 項、第74條分別定有明文。
三、經查，本件異議人即受處分人甲○○於民國94年6 月7 日上
    午9 時23分許，駕駛車號6810-JZ 號自用小貨車，在臺3 線
    北上259 公里處，因行車超速，經警掣單舉發其違反道路交
    通管理處罰條例第40條第1 項，嗣因異議人未於應到案日期
    前繳納罰鍰或提出申訴，而由原處分機關於94年12月20日以
    雲監裁字第裁72－KK0000000 號裁決書裁處異議人罰鍰新臺
    幣2,400 元，並記違規點數1 點在案，此有裁決書、違規查
    詢報表各1 件在卷可稽。異議人雖辯稱因未居住於戶籍地而
    未收到裁決書云云，惟上開裁決書經原處分機關向異議人之
    戶籍地址即雲林縣斗六市○○里○○路310 號以掛號郵寄，
    因未獲會晤應受送達人亦無受領文書之同居人或受僱人，乃
    依行政程序法第74條之規定，於94年12月26日將該文書寄存
    於送達地之郵政機關即斗六西平路郵局，並作送達通知書2
    份，1 份黏貼於應受送達人上開戶籍地址右邊門牌號碼下方
    ，1 份投入左側窗戶邊內，此有雲林縣監理站送達證書影本
    、中華郵政股份有限公司雲林郵局95年11月1 日函文各1 份
    在卷可查，故上開裁決書於94年12月26日即已發生送達之效
    力，異議人上開所辯，顯無可採。而本件裁決書既於94年12
    月26日已合法送達異議人，異議人遲至95年10月3 日始向原
    處分機關提出聲明異議，此有異議人所提出蓋有原處分機關
    收文章之聲明異議狀在卷可稽，是本件聲明異議顯已逾20日
    之法定期間，異議人之聲明異議不合法律上之程式，且無從
    補正，揆諸前揭法律規定，自應予以駁回。
四、據上論斷，應依道路交通案件處理辦法第18條前段，裁定如
    主文。
中    華    民    國    95    年    11    月    6     日
                      交通法庭  法  官  王  素  珍
以上正本證明與原本無異。
如不服本裁定，應於裁定送達後5 日內向本院提出抗告狀（須附
繕本）。
                                書記官  林  怡  君
中    華    民    國    95    年    11    月    8     日


司法院資訊處製作；財團法人民間司法改革基金會備份。
